vi: Các chỉ số khả năng sinh sản được đo: Nhiệt độ cơ thể cơ bản (BBT); Dự đoán thời kỳ rụng trứng; Chỉ báo mãn kinh (FSH); Dự đoán rụng trứng; Xác nhận mang thai; Nồng độ tinh trùng di động tiến tới; Nồng độ tinh trùng; Hình thái tinh trùng; Khả năng di động của tinh trùng; Khác
zh-TW: 測量的生育指標: 基礎體溫; 受孕窗口預測; 更年期指標（促卵泡激素）; 排卵預測; 懷孕確認; 前進運動精子濃度; 精子濃度; 精子形態; 精子活力; 其他
en: Fertility metrics measured: Basal body temperature (BBT); Fertile window prediction; Menopause indicator (FSH); Ovulation prediction; Pregnancy confirmation; Progressive motile sperm concentration; Sperm concentration; Sperm morphology; Sperm motility; Other
fr: Métriques de fertilité mesurées: Température corporelle basale (TCB); Prédiction de la fenêtre de fertilité; Indicateur de ménopause (FSH); Prédiction d'ovulation; Confirmation de grossesse; Concentration de spermatozoïdes mobiles progressifs; Concentration de spermatozoïdes; Morphologie des spermatozoïdes; Mobilité des spermatozoïdes; Autre
it: Metriche di fertilità misurate: Temperatura corporea basale (TCB); Previsione del periodo fertile; Indicatore di menopausa (FSH); Previsione dell'ovulazione; Conferma di gravidanza; Concentrazione di spermatozoi motili progressivi; Concentrazione spermatica; Morfologia spermatica; Motilità spermatica; Altro
lt-LT: Matuojami vaisingumo rodikliai: Bazinė kūno temperatūra (BBT); Vaisingo laikotarpio numatymas; Menopauzės rodiklis (FSH); Ovuliacijos numatymas; Nėštumo patvirtinimas; Progresyviai judančių spermatozoidų koncentracija; Spermatozoidų koncentracija; Spermatozoidų morfologija; Spermatozoidų judrumas; Kita
ko: 측정된 생식력 지표: 기초 체온 (BBT); 가임기 예측; 폐경 지표 (FSH); 배란 예측; 임신 확인; 진행성 운동 정자 농도; 정자 농도; 정자 형태; 정자 운동성; 기타
nl: Gemeten vruchtbaarheidsmetrieken: Basale lichaamstemperatuur (BBT); Vruchtbare periode voorspelling; Menopauze indicator (FSH); Ovulatie voorspelling; Zwangerschapsbevestiging; Progressief beweeglijke spermaconcentratie; Spermaconcentratie; Spermamorfologie; Spermabeweeglijkheid; Andere
ro-RO: Indicatori de fertilitate măsurați: Temperatura bazală corporală (TBC); Predicția perioadei fertile; Indicator de menopauză (FSH); Predicția ovulației; Confirmare de sarcină; Concentrația spermei mobile progresive; Concentrația spermei; Morfologia spermei; Motilitatea spermei; Altele
sk-SK: Merané metriky plodnosti: Bazálna telesná teplota (BTT); Predpoveď plodného obdobia; Indikátor menopauzy (FSH); Predpoveď ovulácie; Potvrdenie tehotenstva; Koncentrácia progresívne pohyblivých spermií; Koncentrácia spermií; Morfológia spermií; Pohyblivosť spermií; Iné
el: Μετρούμενες μετρικές γονιμότητας: Βασική θερμοκρασία σώματος (BBT); Πρόβλεψη γόνιμης περιόδου; Δείκτης εμμηνόπαυσης (FSH); Πρόβλεψη ωορρηξίας; Επιβεβαίωση εγκυμοσύνης; Συγκέντρωση προοδευτικά κινούμενων σπερματοζωαρίων; Συγκέντρωση σπερματοζωαρίων; Μορφολογία σπερματοζωαρίων; Κινητικότητα σπερματοζωαρίων; Άλλο
hu: Mért termékenységi mutatók: Alaphőmérséklet (BBT); Termékeny időszak előrejelzése; Menopauza indikátor (FSH); Ovuláció előrejelzés; Terhesség megerősítés; Progresszív mozgékony spermium koncentráció; Spermium koncentráció; Spermium morfológia; Spermium mozgékonyság; Egyéb
fi: Mitatut hedelmällisyysmittarit: Peruslämpötila (BBT); Hedelmällisen jakson ennuste; Vaihdevuosi-indikaattori (FSH); Ovulaation ennustaminen; Raskauden varmistus; Etenevien liikkuvien siittiöiden pitoisuus; Siittiöpitoisuus; Siittiöiden morfologia; Siittiöiden liikkuvuus; Muu
pl: Mierzone wskaźniki płodności: Podstawowa temperatura ciała (BBT); Przewidywanie okresu płodnego; Wskaźnik menopauzy (FSH); Przewidywanie owulacji; Potwierdzenie ciąży; Stężenie plemników o ruchu postępowym; Stężenie plemników; Morfologia plemników; Ruchliwość plemników; Inne
zh-CN: 测量的生育指标: 基础体温 (BBT); 受孕窗口预测; 更年期指标 (FSH); 排卵预测; 妊娠确认; 前向运动精子浓度; 精子浓度; 精子形态; 精子活力; 其他
ja: 測定される生殖能力指標: 基礎体温（BBT）; 受胎可能期間予測; 閉経指標（FSH）; 排卵予測; 妊娠確認; 前進運動精子濃度; 精子濃度; 精子形態; 精子運動率; その他
bg-BG: Измервани показатели за плодовитост: Базална телесна температура (BBT); Предсказване на фертилен прозорец; Индикатор за менопауза (FSH); Предсказване на овулация; Потвърждение за бременност; Концентрация на прогресивно подвижни сперматозоиди; Концентрация на сперматозоиди; Морфология на сперматозоидите; Подвижност на сперматозоидите; Други
th: เมตริกภาวะเจริญพันธุ์ที่วัด: อุณหภูมิร่างกายพื้นฐาน (บีบีที); การทำนายช่วงมีภาวะเจริญพันธุ์; ตัวบ่งชี้วัยหมดประจำเดือน (เอฟเอสเอช); การทำนายการตกไข่; การยืนยันการตั้งครรภ์; ความเข้มข้นของอสุจิที่เคลื่อนที่ก้าวหน้า; ความเข้มข้นของอสุจิ; รูปร่างของอสุจิ; การเคลื่อนที่ของอสุจิ; อื่นๆ
ru: Измеряемые показатели фертильности: Базальная температура тела (БТТ); Прогнозирование фертильного окна; Индикатор менопаузы (ФСГ); Прогнозирование овуляции; Подтверждение беременности; Концентрация прогрессивно подвижных сперматозоидов; Концентрация сперматозоидов; Морфология сперматозоидов; Подвижность сперматозоидов; Другой
pt-PT: Métricas de fertilidade medidas: Temperatura corporal basal (TCB); Previsão do período fértil; Indicador de menopausa (FSH); Previsão de ovulação; Confirmação de gravidez; Concentração de espermatozoides com mobilidade progressiva; Concentração de espermatozoides; Morfologia dos espermatozoides; Motilidade dos espermatozoides; Outro
nb: Fruktbarhetsmetrikker målt: Basaltemperatur (BBT); Fruktbarhetsvindu-prediksjon; Menopauseindikator (FSH); Eggløsningsprediksjon; Graviditetsbekreftelse; Progressiv motil spermiekonsentrasjon; Spermiekonsentrasjon; Spermiemorfologi; Spermiemotilitet; Annet
da: Målte fertilitetsparametre: Basal kropstemperatur (BBT); Frugtbart vindue forudsigelse; Overgangsalder indikator (FSH); Ægløsningsforudsigelse; Graviditetsbekræftelse; Progressiv motil sædkoncentration; Sædkoncentration; Sædmorfologi; Sædmotilitet; Andet
de: Gemessene Fruchtbarkeitsmetriken: Basaltemperatur (BBT); Vorhersage des fruchtbaren Fensters; Menopause-Indikator (FSH); Eisprungvorhersage; Schwangerschaftsbestätigung; Progressiv bewegliche Spermienkonzentration; Spermienkonzentration; Spermienmorphologie; Spermienmotilität; Sonstiges
sv: Mätt fertilitetsmått: Basal kroppstemperatur (BBT); Prediktion av fertilt fönster; Klimakterieindikator (FSH); Ägglossningsprediktion; Graviditetsbekräftelse; Progressiv rörlig spermiekoncentration; Spermiekoncentration; Spermiemorfologi; Spermierörlighet; Övrigt
cs: Měřené metriky plodnosti: Bazální tělesná teplota (BBT); Předpověď plodného období; Indikátor menopauzy (FSH); Předpověď ovulace; Potvrzení těhotenství; Koncentrace progresivně pohyblivých spermií; Koncentrace spermií; Morfologie spermií; Pohyblivost spermií; Jiné
pt-BR: Métricas de fertilidade medidas: Temperatura corporal basal (TCB); Previsão de janela fértil; Indicador de menopausa (FSH); Previsão de ovulação; Confirmação de gravidez; Concentração de espermatozoides móveis progressivos; Concentração de espermatozoides; Morfologia espermática; Motilidade espermática; Outro
hr-HR: Izmjerene metrike plodnosti: Bazalna tjelesna temperatura (BTT); Predviđanje plodnog razdoblja; Pokazatelj menopauze (FSH); Predviđanje ovulacije; Potvrda trudnoće; Koncentracija progresivno pokretnih spermija; Koncentracija spermija; Morfologija spermija; Pokretljivost spermija; Ostalo
tr: Ölçülen doğurganlık metrikleri: Bazal vücut sıcaklığı (BVS); Doğurganlık penceresi tahmini; Menopoz göstergesi (FSH); Ovülasyon tahmini; Gebelik doğrulaması; İlerleyen hareketli sperm konsantrasyonu; Sperm konsantrasyonu; Sperm morfolojisi; Sperm hareketliliği; Diğer
es: Métricas de fertilidad medidas: Temperatura corporal basal (TCB); Predicción del período fértil; Indicador de menopausia (FSH); Predicción de ovulación; Confirmación de embarazo; Concentración de espermatozoides móviles progresivos; Concentración de espermatozoides; Morfología del esperma; Motilidad del esperma; Otros
sl-SI: Merjene metrike plodnosti: Bazalna telesna temperatura (BTT); Napoved plodnega obdobja; Kazalnik menopavze (FSH); Napoved ovulacije; Potrditev nosečnosti; Koncentracija progresivno gibljivih spermijev; Koncentracija spermijev; Morfologija spermijev; Gibljivost spermijev; Drugo